【裁判字號】    96,交訴,257
【裁判日期】    970131
【裁判案由】    公共危險等
【裁判全文】
臺灣高雄地方法院刑事判決             96年度交訴字第257號
公  訴  人  臺灣高雄地方法院檢察署檢察官
被      告  甲○○
上列被告因公共危險等案件，經檢察官提起公訴（96年度偵字第
24871 號），嗣因被告就被訴事實為有罪之陳述，經本院合議庭
裁定由受命法官獨任依簡式審判程序審理，本院判決如下：
    主  文
甲○○服用酒類，不能安全駕駛動力交通工具而駕駛，處有期徒
刑貳月。又駕駛動力交通工具肇事，致人受傷而逃逸，處有期徒
刑柒月。應執行有期徒刑捌月。緩刑貳年。
    事  實
一、王永誌明知在飲用酒類後，將使其駕駛車輛時之注意力減低
    、反應能力趨緩，而易危及其他用路人之行車往來安全，竟
    於民國96年7 月31日下午7 時許，在高雄縣仁武鄉○○○路
    2016號住處，與友人共同飲用高梁酒1 瓶，於翌日（8 月1
    日）上午8 時15分前某時許，尚處於因飲酒而不能安全駕駛
    動力交通工具之狀態，仍騎乘車牌號碼NB3-278 號重機車，
    沿高雄縣仁武鄉○○路由東向西方向行駛，途經京富路與八
    德南路100 巷交岔口附近時，竟疏於注意而逆向駛入對向車
    道，與騎乘車牌號碼ZIH-828 號輕機車沿八德南路100 巷北
    往南方向駛至上開交岔口之乙○○發生碰撞，致其人車倒地
    ，而受有臉部挫傷4X5 公分之傷害（過失傷害部分因告訴人
    撤回告訴，業經本院判決公訴不受理）。詎王永誌於肇事後
    ，雖有下車察看乙○○，然並未實施必要之救護，亦未等待
    警方到場處理釐清肇事責任，旋即逕自逃離現場。乙○○隨
    即報警，經警循線查獲，並測得其呼氣酒精濃度高達每公升
    0.61毫克。
二、案經乙○○訴由高雄縣政府警察局仁武分局報告臺灣高雄地
    方法院檢察署檢察官偵查起訴。
    理  由
一、按本件被告甲○○所犯係死刑、無期徒刑、最輕本刑為3 年
    以上有期徒刑以外之罪，其於準備程序就前揭被訴事實為有
    罪之陳述，經受命法官告知簡式審判程序之旨，並聽取其與
    公訴人之意見後，本院認無不得或不宜改依簡式審判程序進
    行之處，爰依刑事訴訟法第273 條之1 第1 項、第284 條之
    1 ，裁定本件由受命法官獨任進行簡式審判程序，合先敘明
    。
二、上揭犯罪事實，業據被告甲○○於警詢、偵查、本院審理中
    均坦承不諱，核與告訴人乙○○於警詢、偵查中之指訴、證
    述相符（見警卷第8 頁至第10頁、偵卷第6 頁），並有酒精
    測試值表、刑法第185 條之3 案件測試觀察紀錄表、高雄榮
    民總醫院診斷證明書、仁武分局交通組道路交通事故談話紀
    錄表、道路交通事故現場圖、道路交通事故調查報告表（一
    ）（二）、高雄縣政府警察局舉發違反道路交通管理事件通
    知單各1 份及道路交通事故現場蒐證照片3 紙、酒精濃度測
    試單、刑法第185 條之3 案件測試觀察紀錄表等在卷可按（
    見警卷第11頁至第18頁）。又被告酒後駕駛上開機車，因不
    勝酒力而肇致本件事故，並造成被害人受有上揭傷害，其過
    失行為與被害人所受傷害結果二者間，具有相當因果關係。
    從而本件事證明確，被告因服用酒類不能安全駕駛動力交通
    工具，且駕駛動力交通工具肇事、過失傷害他人後駕車逃逸
    之犯行，堪以認定。
二、被告行為後，刑法第185 條之3 業於97年1 月2 日修正施行
    ，其構成要件並未變更，然法定刑由原本之「1 年以下有期
    徒刑、拘役或3 萬元以下罰金」提高為「1 年以下有期徒刑
    、拘役或科或併科15萬元以下罰金」，經比較修正前後之規
    定，以行為時之法律較有利於被告，是本件應依行為時之法
    律予以論罪科刑。是核被告所為，係犯修正前刑法第185 條
    之3 「服用酒類，不能安全駕駛動力交通工具而駕駛罪」及
    現行刑法第185 條之4 肇事逃逸罪。其所犯上開兩罪間，犯
    意各別，行為互殊，應予分論併罰。爰審酌被告明知於服用
    酒類，酒後呼氣中酒精濃度高達每公升0.61毫克，已處於不
    能安全駕駛動力交通工具之狀態，竟仍漠視自己安危，更枉
    顧公眾行之安全，駕駛自小客車上路，並擦撞他人致傷而肇
    事，且明知開車肇事後應停留現場對傷者施以救護以防止損
    害之擴大，竟棄被害人於不顧，率爾逃離現場，固非可取，
    惟念其犯後坦承犯行，態度良好，且本件被害人所受傷勢輕
    微，僅臉部挫傷4 ×5cm ，被告於下車查看後，認為被害人
    沒事，而被告所附載之3 歲內孫嘴唇、額頭都腫起來，才沒
    叫救護車就急著離開送內孫醫治等情，有被告之供述、被害
    人乙○○之證述及上揭被害人之診斷證明書等可參（見偵卷
    第6 頁、警卷第4 頁、第18頁），是其涉犯肇事逃逸之情節
    非重，並已與被害人達成和解，經被害人具狀表示不再追究
    被告等語，有被害人之陳報狀及和解書各1 份附卷可參（見
    本院卷第8 頁至第9 頁），堪認被告確有悔意等一切情狀，
    酌情就其所犯2 罪分別量處如主文所示之刑，及定其應執行
    刑，以資懲儆。又被告無任何前科紀錄，有其臺灣高等法院
    被告前案紀錄表可稽（見本院卷第5 頁），其經此偵、審教
    訓後，應知所警惕，信無再犯之虞，且被告已與被害人成立
    和解，有前開和解書可按，被害人並具狀表示就被告所犯上
    開公共危險一案，不予追究等語；再刑罰固屬國家對於犯罪
    之人，以剝奪法益之手段，所加之公法之制裁，惟其積極目
    的，則在預防犯人之再犯，故對於惡性未深，天良未泯者，
    若因偶然觸法，即置諸刑獄自非刑罰之目的，是本院斟酌再
    三，認所宣告之刑以暫不執行為適當，併依刑法第74條第1
    項第1 款之規定宣告緩刑2 年，以啟自新。另本件被告業與
    被害人和解，爰毋庸依刑法第74條第2 項各款規定命被告為
    一定之行為。又按「汽車駕駛人，酒醉駕車，因而致人受傷
    或死亡，依法應負刑事責任者，加重其刑至二分之一」，道
    路交通管理處罰條例第86條第1 項固定有明文，然本案被告
    酒後駕車致人受傷部分，業據告訴人撤回告訴，且被告所犯
    係刑法第185 條之4 肇事逃逸罪，故本案自無道路交通管理
    處罰條例第86條第1 項規定之適用，均附此敘明。
據上論斷，應依刑事訴訟法第273 條之1 第1 項、第284 條之1
、第299 條第1 項前段，刑法第2 條第1 項前段、第185 條之4
、第51條第5 款、第74條第1 項第1 款、修正前刑法第185 條之
3， 判決如主文。
本案經檢察官丙○○到庭執行職務。
中    華    民    國    97    年    1     月    31    日
                  刑事第二庭    法  官  呂明燕
以上正本證明與原本無異。
如不服本判決應於收受本判決後10日內向本院提出上訴書狀，並
應敘述具體理由，如未敘述上訴理由者，應於上訴期間屆滿後20
日內補提理由書狀於本院（均須按他造當事人之人數附繕本）「
切勿逕送上級法院」。
中    華    民    國    97    年    1     月    31    日
                                書記官  陳瓊芳
附錄本案論罪科刑法條全文
修正前中華民國刑法第185條之3
服用毒品、麻醉藥品、酒類或其他相類之物，不能安全駕駛動力
交通工具而駕駛者，處1 年以下有期徒刑、拘役或3 萬元以下罰
金。
中華民國刑法第185條之4
駕駛動力交通工具肇事，致人死傷而逃逸者，處 6 月以上 5 年
以下有期徒刑。


司法院資訊處製作；財團法人民間司法改革基金會備份。
